臺灣臺南地方法院刑事判決
111年度簡上字第27號
上  訴  人  
即  被  告  劉慶鴻


上列上訴人因被告竊盜案件，不服本院民國110年12月22日110年
度簡字第3009號第一審簡易判決（聲請簡易判決處刑案號：110
年度調偵字第1583號），提起上訴，本院管轄之第二審合議庭判
決如下：
    主  文
上訴駁回。
    犯罪事實及理由
一、本案經本院審理結果，認第一審簡易判決之認事、用法及量
    刑均無不當，應予維持，並引用第一審簡易判決書記載之事
    實、證據及理由（如附件）。並補述：附件事實及理由欄證
    據名稱「上開商店之監視器錄影光碟」，應予刪除。
二、上訴人即被告劉慶鴻（下稱被告）上訴意旨略以：我承認犯
    罪，但我的經濟能力有限，沒有能力易科罰金，希望改判拘
    役20日以內等語。
三、經查，原審認為本案事證明確，及符合累犯規定而依法加重
    其刑，並審酌被告已有竊盜前案紀錄，竟不知悔改，不思以
    正途獲取所需，任意違犯本案竊盜犯行，足見其漠視他人財
    物之所有權，法紀觀念薄弱，對社會治安及他人財產安全均
    造成危害，殊為不該；惟念被告終能坦承犯行，犯罪時所採
    手段尚屬平和，犯後亦已與告訴人邱秋鶯調解成立並賠償完
    畢，表現悔意，兼衡被告自陳學歷為國中畢業、家庭經濟狀
    況為小康等一切情狀，量處拘役55日，並諭知如易科罰金，
    以新臺幣（下同）1,000元折算1日。經核原審判決認事用法
    並無違誤，量刑亦無不當。    
四、被告雖主張原審量刑過重，然刑法第320條第1項竊盜罪之法
    定刑為5年以下有期徒刑、拘役或500,000元以下罰金，被告
    係累犯，應依刑法第47條第1項規定，加重其刑，原審量處
    拘役55日，如易科罰金，以1,000元折算1日，已屬相對較輕
    之刑。且核原審刑之量定既未逾越法定刑度，亦未濫用其權
    限，係屬其量刑職權之適法行使。被告並未具體指摘原判決
    之量刑有何違誤之處，徒以上開情詞提起上訴，為無理由，
    應予駁回。
據上論斷，應依刑事訴訟法第455條之1第1項、第3項、第373條
、第364條、第368條，判決如主文。
本案經檢察官王鈺玟聲請以簡易判決處刑，檢察官紀芊宇於本審
到庭執行職務。
中　　華　　民　　國　　111 　年　　4 　　月　　26　　日
                  刑事第十一庭  審判長法　官　陳淑勤
                                      法  官  周宛瑩
                                      法  官  張郁昇
以上正本證明與原本無異。
不得上訴。
　　　　　　　　　　　　　　　　　　  書記官　陳冠盈
中　　華　　民　　國　　111 　年　　4 　　月　　26　　日
附錄本案論罪科刑法條：　　　
中華民國刑法第320條
意圖為自己或第三人不法之所有，而竊取他人之動產者，為竊盜
罪，處5年以下有期徒刑、拘役或50萬元以下罰金。
意圖為自己或第三人不法之利益，而竊佔他人之不動產者，依前
項之規定處斷。
前二項之未遂犯罰之。
【附件：】
臺灣臺南地方法院刑事簡易判決
110年度簡字第3009號
聲　請　人　臺灣臺南地方檢察署檢察官
被　　　告　劉慶鴻　男　民國00年00月00日生
　　　　　　　　　　身分證統一編號：Z000000000號
　　　　　　　　　　籍設臺南市○○區○○路000號（臺南○
                        ○○○○○○○鹽水辦公室）
　　　　　　　　　　居臺南市○○區○○○路000○0號
上列被告因竊盜案件，經檢察官聲請以簡易判決處刑（110年度
調偵字第1583號），本院判決如下：
    主      文
劉慶鴻犯竊盜罪，累犯，處拘役伍拾伍日，如易科罰金，以新臺
幣壹仟元折算壹日。
    事實及理由
一、劉慶鴻於民國110年2月7日上午11時23分許，在位於臺南市○
    ○區○○路000號全家便利商店車行店內，乘無人注意之際，徒
    手竊取貨架上由店長邱秋鶯管領之遊戲光碟1片得手後，藏
    放於外套內離去；嗣因邱秋鶯發覺遭竊報警處理，經警調閱
    監視器畫面查悉上情。案經邱秋鶯訴由臺南市政府警察局永
    康分局報告臺灣臺南地方檢察署檢察官偵查後聲請以簡易判
    決處刑。
二、證據名稱：
  ㈠被告劉慶鴻於警詢、偵查中之自白。
  ㈡告訴人邱秋鶯於警詢中之指述。
  ㈢證人即被告之子劉嘉輝於警詢中之證述。
  ㈣上開商店之監視器錄影光碟、錄影畫面翻拍照片。
  ㈤臺南市永康區調解委員會調解筆錄。
三、論罪科刑：
  ㈠核被告所為，係犯刑法第320條第1項之竊盜罪。
  ㈡被告前因公共危險案件，經本院以107年度交簡字第2873號判
    決判處有期徒刑2月確定，於108年8月6日易科罰金執行完畢
    ，有臺灣高等法院被告前案紀錄表附卷可參，其於5年內故
    意再犯本件有期徒刑以上之罪，為累犯；參以被告於徒刑執
    行完畢後再犯本案，顯見其刑罰反應力格外薄弱，自我控管
    之能力欠缺，主觀上有特別之惡性，爰依刑法第47條第1項
    規定加重其刑。
  ㈢茲審酌被告已有竊盜前案紀錄，竟不知悔改，不思以正途獲
    取所需，任意違犯上開竊盜犯行，足見其漠視他人財物之所
    有權，法紀觀念薄弱，對社會治安及他人財產安全均造成危
    害，殊為不該；惟念被告終能坦承犯行，犯罪時所採手段尚
    屬平和，犯後亦已與告訴人調解成立並賠償完畢，表現悔意
    ，兼衡被告自陳學歷為國中畢業、家庭經濟狀況為小康（見
    警卷第3頁被告警詢筆錄「受詢問人欄」之記載）等一切情
    狀，量處如主文所示之刑，並諭知易科罰金之折算標準，以
    示懲儆。
四、沒收：
　　被告竊得之物固為其犯罪所得，且未經尋獲，無以發還告訴
    人；然被告與告訴人業已調解成立，約明由被告賠償告訴人
    所受損害，有如前述，若再予宣告沒收其犯罪所得，顯有過
    苛之虞，故依刑法第38條之2第2項規定，不予宣告沒收，附
    此敘明。
五、依刑事訴訟法第449條第1項前段、第3項、第454條第1項，
    刑法第320條第1項、第47條第1項、第41條第1項前段，刑法
    施行法第1條之1第1項，逕以簡易判決處刑如主文。
六、如不服本判決，得自收受送達後20日內，向本院提出上訴狀
    （須附繕本），上訴於本院管轄之第二審地方法院合議庭。
本案經檢察官王鈺玟聲請以簡易判決處刑。
中華民國110年12月22日
                     刑事第四庭 法  官  王鍾湄
以上正本係照原本作成。
　　　　　　　　　　 　　　　　 書記官　蘇冠杰　　　　 
中　　華　　民　　國　　110 　年　　12　　月　　22　　日
附錄本案論罪科刑法條：
刑法第320條
意圖為自己或第三人不法之所有，而竊取他人之動產者，為竊盜
罪，處5年以下有期徒刑、拘役或500,000元以下罰金。
意圖為自己或第三人不法之利益，而竊佔他人之不動產者，依前
項之規定處斷。
前2項之未遂犯罰之。